【裁判字號】    90,訴,189
【裁判日期】    900223
【裁判案由】    清償借款
【裁判全文】
臺灣台中地方法院民事判決  九十年度訴字第一八九號
    原      告  彰化商業銀行股份有限公司
    法定代理人  乙○○
    送達代收人  丁○○
    訴訟代理人  甲○○
    被      告  顏志宸即戊○.
                丙○○
    共      同
    訴訟代理人  顏明惠        .
右當事人間請求清償借款事件，本院判決如左：
    主    文
被告應連帶給付原告新台幣貳佰陸拾萬肆仟陸佰捌拾捌元，及自民國八十九年四月一
日起至清償日止，按年息百分之九點二一五計算之利息，並自民國八十九年五月二日
起至清償日止，逾期在六個月以內者，按上開利率百分之十，逾期超過六個月者，按
上開利率百分之二十計付違約金。
訴訟費用由被告連帶負擔。
本判決於原告以新台幣捌拾柒萬元為被告供擔保後，得假執行。
    事    實
甲、原告方面：
一、聲明：除假執行供擔保之金額外，如主文所示。
二、陳述：
（一）被告顏志宸（即戊○○，於民國九十年一月十六日改名）於民國（下同）八十
      三年十一月一日邀同被告丙○○為連帶保證人，向原告借款新台幣（下同）貳
      佰玖拾伍萬元整，借款期限自八十三年十一月一日起至民國一百零三年十一月
      一日止，共計二十年，並約定於借款後共分二四○期，按月於每月十一日平均
      攤還本息，利息依年息百分之九點二一五計算，倘借款人如有一期未能按期清
      償本息時，全部貸款視為到期，且其逾期在六個月以內者，按上開利率之百分
      之十，逾期超過六個月部分，按上開利率百分之二十加計違約金。
（二）詎被告戊○○僅償還借款本息至八十九年四月一日止，尚積欠原告借款之本金
      貳佰陸拾萬肆仟陸佰捌拾捌元、自同年四月一日起按借款利率計付之利息及自
      同年五月二日起之違約金，故原告依消費借貸及連帶保證之法律關係，請求被
      告二人連帶給付前開款項。
三、證據：提出借據一份、授信約定書二份（以上均為影本）、彰化銀行放款帳戶資
    料表、被告二人戶籍謄本各一份為證。
乙、被告方面：
一、聲明：原告之訴及假執行之聲請均駁回。
二、陳述：對於被告戊○○、丙○○與原告簽訂借貸契約及連帶保證契約後，被告未
    按期清償本息，致積欠原告系爭本金、利息及違約金之事實均不爭執，惟請求得
    以分期償還所欠款項。
    理    由
一、本件原告起訴之聲明原係請求「被告應連帶給付原告新台幣貳佰柒拾貳萬零柒佰
    柒拾伍元整，及自民國八十九年四月一日起至清償日按週年利率百分之玖點貳壹
    伍計算之利息，並自民國八十九年五月二日起至清償日止，逾期在六個月以內者
    ，按上開利率百分之十，逾期超過六個月者，按上開利率百分之二十計付之違約
    鐋。」嗣於訴狀送達後，原告於九十年二月十六日言詞辯論時，當場以言詞聲明
    變更上開請求之本金部份為：被告應連帶給付原告新台幣貳佰陸拾萬零肆仟陸佰
    捌拾捌元等情，核為減縮應受判決事項之聲明，與民事訴訟法第二百五十五條第
    一項第三款之規定相符，應予准許，先予敘明。
二、原告主張之上開事實，業據原告提出借據、彰化銀行放款帳戶資料表、被告二人
    戶籍謄本各一份、授信約定書二份為證，且為被告二人所不爭執，自堪信原告之
    主張為真正。
三、綜上所述，被告顏志宸向原告借款上開金額，既未按期清償，依約全部債務視為
    到期，已如前述，又被告丙○○係本件借款之連帶保證人，依法自應負連帶清償
    責任，是以被告請求分期清償系爭欠款，即屬無據。從而，原告依消費借貸及連
    帶保證之法律規定，請求被告連帶給付系爭借款本金貳佰陸拾萬肆仟陸佰捌拾捌
    元，及自民國八十九年四月一日起至清償日止，按年息百分之九點二一五計算之
    利息，並自民國八十九年五月二日起至清償日止，逾期在六個月以內者，按上開
    利率百分之十，逾期超過六個月者，按上開利率百分之二十計付違約金，為有理
    由，應予准許。
四、本件原告陳明願供擔保，請求宣告假執行，經核無不合，爰酌定相當擔保之金額
    准許之。
五、據上論結，原告之訴為有理由，依民事訴訟法第八十五條第二項、第三百九十條
    第二項，判決如主文。
中      華      民      國    九十      年      二      月  二十三     日
                                臺灣台中地方法院民事第五庭
                                    審判長法  官  張惠立
                                          法  官  王邁揚
                                          法  官  劉兆菊
右為正本係照原本作成
如對本判決上訴，須於判決送達後廿日內向本院提出上訴狀
中      華      民      國    九十      年      二      月    二十三    日
                                    法院書記官


司法院資訊處製作；財團法人民間司法改革基金會備份。
